【裁判字號】    94,交易,352
【裁判日期】    950315
【裁判案由】    過失致死
【裁判全文】
臺灣士林地方法院刑事判決             94年度交易字第352號
公  訴  人  臺灣士林地方法院檢察署檢察官
被      告  甲○○
上列被告因過失致死案件，經檢察官提起公訴（94年度偵字第82
60號），本院經訊問被告後，被告為認罪之答辯，本院合議庭裁
定認本件宜由受命法官以簡式審判程序審理並判決如下：
    主  文
甲○○因過失致人於死，處有期徒刑陸月，如易科罰金以佰元
折算壹日。
    事  實
一甲○○於民國94年6 月27日晚上10時30分，駕駛DQ-3108 號自
  用小客車欲至其任職之臺灣電力股份有限公司臺北區營業處上
  夜班，其沿臺北市士林區○○○路由北往南行駛，途經劃設有
  方向限制線之雙向二車道之臺北市○○○路○ 段380 號前時，
  本應注意汽車行駛在劃有分向限制線之雙向二車道行駛時，不
  得駛入來車之車道內，且當時雖為晚上10時30分，但天候晴，
  夜間有照明，且路面乾燥、無缺陷及障礙物，視距良好，按當
  時情形並無不能注意之情事，竟貪圖便捷，為進入馬路對面之
  公司大門，而跨越分向限制線之雙黃線違規左轉，駛入來車道
  內，其車頭適撞擊由陳翔迪騎乘沿中山北路由南往北行經該處
  之CKX-781 號重型機車車頭，陳翔迪因而人車倒地，受有嚴重
  頭部外傷併蜘蛛網膜下出血、頸椎骨折、肺挫傷、右股骨骨折
  、肢體多處擦挫傷等傷害，經送醫急救，仍於94年6 月29日晚
  間7 時50分因顱內出血不治死亡。於警方據報前往處理時，甲
  ○○在場，並於犯罪被發覺前，向前往處理之警員自首而接受
  裁判。
二案經甲○○自首及被害人陳翔迪之父母乙○○、丙○○訴由台
  北市政府警察局士林分局報告台灣士林地方法院檢察署檢察官
  偵查起訴。
    理  由
一上揭事實，業據被告甲○○於警詢、偵查及本院調查、審理時
  自白不諱，並有車禍現場圖、交通事故補充資料表、道路交通
  事故調查報告表、現場照片、檢察官勘驗筆錄、台灣士林地方
  法院檢察署相驗屍體證明書、驗斷書、新光吳火獅紀念醫院診
  斷證明書在卷可參，堪可認定。
二按汽車在劃有分向限制線之雙向二車道行駛時，駕駛人不得駛
  入來車之車道內，道路交通安全規則第97條第2 款定有明文，
  被告駕車依法即負有前開注意義務，況事發當時雖為晚上10時
  30分，但天候晴，夜間有照明，且路面乾燥、無缺陷及障礙物
  ，視距良好，此有道路交通事故調查報告表在卷可證，按上述
  情形被告自無不能注意之情事，詎其竟疏未注意，而跨越分向
  之雙黃線駛入來車道，致生本件車禍，其有過失至明。又被害
  人陳翔迪因此次車禍受有上開傷勢，經送醫仍因顱內出血不治
  死亡，被告之過失與被害人死亡間顯有相當因果關係，被告自
  應負過失致死罪責。
三告訴人即被害人陳翔迪之父母乙○○、丙○○於本院雖指稱：
  本件非一般之車禍案件，被告活生生撞死陳翔迪，本件被告係
  故意殺死陳翔迪，應負殺人罪責云云，然查被告與陳翔迪素不
  相識，又無怨隙，其實無殺害陳翔迪之動機，又細觀告訴人乙
  ○○、丙○○所提出臺灣電力股份有限公司臺北區營業處門口
  錄影機所錄光碟之翻拍照片，亦無法證明被告有殺害陳翔迪之
  犯意，告訴人此部分指訴，尚缺憑據，附此敘明。本件事證已
  明，被告犯行洵堪認定，應依法論科。
四核被告所為，係犯刑法第276 條第1 項之過失致死罪。被告於
  肇事後，其犯罪未被發現前，即主動向警方承明係其駕車肇事
  而受裁判乙節，有臺北市○○○○○道路交通事故肇事人自首
  情形紀錄表在卷可徵，合於自首要件，應依刑法第62條前段規
  定，減輕其刑。告訴人代理人陳志忠律師指稱：肇事後被告留
  在場，並不是要自首，係因他知無路可逃，本件應不符合自首
  云云，然此純為告訴代理人臆測之詞，查無實證，告訴代理人
  此部分之主張，並無足採，附此敘明。雖告訴代理人請求判處
  被告有期徒刑1 年，然本院認告訴人痛失愛子，白髮人送黑髮
  人之哀痛，實非常人所能承受，判處被告再高之刑度，亦難撫
  慰告訴人之傷痛，而國家科處刑罰之目的非在報復，本件被告
  之行為雖使一條人命殞落，所造成之損害至鉅，然被告係過失
  犯罪，非故意犯罪，其惡性非重，且被告復有3 名幼兒（分別
  為88、89年生，此有戶籍資料在卷可參）待撫育，倘讓被告置
  身囹圄，無異社會上多一個破碎之家庭，審酌被告過失之情節
  、犯罪後坦承犯行，惟尚未與被害人之家屬成立和解，賠償其
  等之損害及其家庭狀況等一切情事，本院認量處被告有期徒刑
  1 年尚屬過重，應量處如主文所示之刑為當，並諭知易科罰金
  之折算標準。
五據上論斷，應依刑事訴訟法第第299 第1 項前段、第273 條之
  1 第1 項，刑法第276 條第1 項、第62條前段，第41條第1 項
  ，罰金罰鍰提高標準條例第1 條前段、第2 條，判決如主文。
本案經檢察官林聰良到庭執行職務。
中    華    民    國    95    年    3     月    15    日
                  刑事第五庭法  官  江  翠  萍
以上正本證明與原本無異。
如不服本判決，應於判決送達後10日內，向本院提出上訴狀。
                            書記官  范  淑  芬
中    華    民    國    95    年    3     月    17    日
論罪法條：
刑法第276 條第1 項
因過失致人於死者，處二年以下有期徒刑、拘役或二千元以下罰
金。
從事業務之人，因業務上之過失犯前項之罪者，處五年以下有期
徒刑或拘役，得併科3000元以下罰金。


司法院資訊處製作；財團法人民間司法改革基金會備份。
